臺灣士林地方法院刑事判決　　　　　　　 94年度訴字第118號
公　訴　人　臺灣士林地方法院檢察署檢察官
被　　　告　丁○○
義務辯護人　楊景超律師
上列被告因準強盜案件，經檢察官提起公訴（93年度偵字第1083
號），本院判決如下：
    主  文
丁○○攜帶兇器、毀越窗戶安全設備竊盜，因防護贓物並脫免逮
捕，而當場施以強暴，處有期徒刑捌年。
    事  實
一、丁○○意圖為自己不法之所有，於民國（以下同）92年6 月
    23日14時許（原起訴書為14時20分許，嗣經公訴檢察官更正
    為14時許），持不詳人所有客觀上足供兇器使用之Ｌ型鐵撬
    1 支，撬開毀壞戊○○位於臺北市○○區○○街77巷4 弄12
    號1 樓住處後方防火巷之鐵窗後，踰越窗戶進入戊○○屋內
    之房間，竊取戊○○所有之金項鍊2 條、金手鍊2 條、金戒
    指4 個及現金約新臺幣（以下同）15萬元，得手後適為戊○○發覺，詎丁○○為防護贓物並脫免逮捕，當場與戊○○發
    生拉扯，並以強暴方式用力將戊○○推倒撞及房內之床角與
    書桌，致戊○○受有右上臂2 乘4 公分及2 乘3 公分之瘀血
    傷害（傷害部分未據告訴），丁○○旋鑽由撬開之鐵窗逃跑
    。經戊○○報警到場處理，並在現場窗戶與牆壁上採獲丁○○之指紋及扣得Ｌ型鐵撬1 支後，始查獲上情。
二、案經臺北市政府警察局南港分局報告臺灣士林地方法院檢察
    署檢察官偵查起訴。
    理  由
一、訊據被告矢口否認前揭犯行，辯稱案發當時其人在五股，嗣
    其手機顯示出戊○○所經營瓦斯行之未接電話號碼，乃予回
    電，電話中戊○○責問其何以到瓦斯行偷竊，其旋趕到現場
    澄清，即被警察逮捕；至於留在現場鐵窗窗戶上之指紋，是
    案發前有一天與戊○○之子乙○○夜歸，無法進屋，其旋與
    乙○○在後面敲窗戶所留下，而屋內牆壁之指紋是有一次戊○○之子乙○○帶其至乙○○之房間，離開時自閣樓下樓扶
    著牆壁所留下，Ｌ型鐵撬1 支亦非其所有云云。
二、經查：
 1、被告丁○○於前揭時、地，如何在戊○○之房間內竊取戊○○所有之金項鍊2 條、金手鍊2 條、金戒指4 個及現金約15
    萬元後，適為戊○○發覺，被告丁○○為防護贓物並脫免逮
    捕，當場與戊○○發生拉扯，並以強暴方式用力將戊○○推
    倒撞及房內之床角與書桌，致戊○○受有右上臂瘀血之傷害
    ，被告丁○○則從撬開之鐵窗逃跑等情，業經證人戊○○於
    警詢、偵查中指訴稽詳，並於本院審理時結證明確，前後證
    詞均相符合，並有失竊報告、台北市立忠孝醫院出具戊○○
    受有右上臂2 乘4 公分及2 乘3 公分之瘀血傷害之驗傷診斷
    書1 紙在卷足憑，堪信為真實。
 2、證人丙○○於本院審理時結證稱：案發當天下午約二時許，
    其自外面送完瓦斯回店裡時，在瓦斯行之巷口曾看見被告丁○○在附近徘徊，也曾告知戊○○說：「我看到丁○○來我
    們這裡，我要先去看火災現場。」等語，顯見被告丁○○於
    當天案發前確實曾在案發現場出現過。
 3、證人乙○○於本院審理時亦結證稱：未曾帶被告丁○○到過
    其房間，其雖曾因晚歸敲打鐵窗內之玻璃叫其母親開門，然
    未曾與被告丁○○共同敲打鐵窗內之玻璃等語，顯見被告所
    辯留在現場被撬開之鐵窗窗戶之指紋，是案發前有一天與乙○○夜歸，無法進屋，其旋與乙○○在後面敲窗戶所留下，
    而屋內牆壁之指紋是乙○○帶其至房間，離開時自閣樓下樓
    扶著牆壁所留下云云，不足採信。
 4、戊○○所經營瓦斯行屋後鐵窗被撬開處之玻璃上，離地134
    公分處採得掌紋一枚，及屋內該窗戶邊之離地186 公分處牆
    壁上採得之指紋一枚，經比對結果均為被告之右掌紋及左手
    中指紋，有內政部刑事警察局92年7 月10日刑紋字第092012
    6079號鑑驗書及台北市政府警察局南港分局現場屢勘報告附
    採證照片各一紙在卷足憑，且據該報告稱：該中指紋以地面
    水平線為0 度角計算，約為33度（指尖部分朝左上方，指節
    部分為右下方）該指紋由左上方壓印在牆壁後，有往右下方
    拖拉大約一公分之痕跡，看不出有指紋旋轉之痕跡，足徵該
    指印是被告欲自撬開鐵窗爬出去時，左手攀在牆壁上所留下
    ；若是如被告所辯其係自乙○○房間離開時，由閣樓下樓左
    手扶著牆壁所留下之指紋，則該指紋應是指尖部分朝右上方
    ，指節部分在左下方，且指紋由右上方壓印在牆壁後，應會
    隨著身體之下樓梯而旋轉，是被告所辯顯無足取。
 5、被告於92年6 月23日警詢時辯稱：「我今天沒有到過東新街
    77巷4 弄10號1 樓，但有到該向成德國小圍牆旁，找綽號阿
    海的朋友，約15時到該地方，不到10分鐘我便到五股鄉○○
    路我的朋友辦喪事的處所，到達五股後約30分鐘便收到戊○○打我的行動電話0000000000給我說位於台北市○○街77巷
    4 弄10號瓦斯行有事情是我，...... 」 云云，然嗣於偵查
    中則改辯稱：「當天我人在五股鄉，我朋友可以證明，....
    我當早上9 點多就到五股，我在那邊待到下午3 、4 點，一
    直都在那邊... 。」云云，本院審理時亦供稱：「我那天事
    發前根本不在那邊，沒有到他家，也沒有到他家附近，....
    」云云，其前後辯詞迥異，互相矛盾，且無法舉出任何證人
    足以證明其有不在現場之證明，所辯不足採取。
 6、被告所有0000000000號行動電話，於92年6 月23日下午2 時
    13分至2 時57分，有3 通電話均是被告所打出去，而無戊○○打入之記錄，有該通聯紀錄一紙在卷足憑；是被告所辯案
    發當時其人在五股，嗣其手機顯示出戊○○所經營瓦斯行之
    未接電話號碼，乃予回電，電話中戊○○責問其何以到瓦斯
    行偷竊，其才趕到現場澄清云云，亦不足取。
 7、證人己○○（被害人戊○○之妹）於本院審理時結證稱：案
    發當天下午約2 、3 時左右，其接到戊○○之電話就趕去幫
    戊○○看店，到店裡不久，就接到被告丁○○之電話，被告
    以為其乃戊○○，說他是阿毅，要以15萬元和解，叫其不要
    提起告訴等語；證人甲○○（及戊○○之夫）於本院審理時
    亦結證稱：伊聽職員說家遭小偷，立即從外面衝進去，戊○○當時剛從地上爬起來，並稱丁○○來偷東西；案發後警察
    到伊家，戊○○叫伊去找被告回來，因找不著被告，於回家
    途中，接到被告打來之電話，說要與伊和解等語。足證被告
    若未犯該案，何以急需找被害人要求和解，要被害人勿提起
    告訴。
 8、此外復有扣案鐵撬一支及現場鐵窗遭撬開之照片在卷足憑，
    被告空言辯稱未犯案云云，顯是飾卸之詞，不足採信，本件
    事證明確，被告犯行洵堪認定，應依法論科。
二、按竊盜或搶奪，因防護贓物、脫免逮捕或湮滅罪證，而當場
    施以強暴、脅迫者，即以強盜論，不以所施強暴、脅迫手段
    ，達於至使他人不能抗拒之程度為成立準強盜罪之要件，此
    與刑法第328 條第1 項之普通強盜罪之構成要件不同（最高
    法院92年度台上字第4760號判決參照）。本件被告丁○○攜
    帶之Ｌ型鐵撬1 支，長約一尺，係由鐵質構成甚為尖銳，足
    見該Ｌ型鐵撬客觀上對人之生命、身體、安全均構成威脅，
    而具有危險性，自屬兇器；因認被告攜帶該兇器毀越窗戶安
    全設備竊盜，經被害人戊○○發覺，為防護贓物並脫免逮捕
    ，當場對戊○○施以強暴，所為應符合刑法第329 條所規範
    之準強盜行為，且具有同法第321 條第1 項第2 、3 款之情
    事，自應依同法第330 條第1 項之加重強盜罪論處。審酌被
    告犯罪之動機、目的、手段，犯罪時所受之刺激及其品性、
    生活狀況、智識程度、犯罪所生之損害，及犯罪後事證明確
    猶飾詞狡辯，顯無悔意等一切情狀，爰量處如主文所示之刑
    ，以示儆懲。末查扣案之Ｌ型鐵撬1 支，雖是供被告撬開鐵
    窗犯罪之用，然被告否認為其所有，亦無任何證據足證確係
    被告所有，爰不為沒收之諭知，並此敘明。
據上論斷，應依刑事訴訟法第299 條第1 項前段、刑法第329 條
、第330 條第1 項，判決如主文。
本案經檢察官曾勁元到庭執行職務
中　　華　　民　　國　　94　　年　　9 　　月　　29　　日
                  刑事第二庭審判長法  官  林清吉
                                  法  官  馬傲霜
                                  法  官  張國棟
以上正本證明與原本無異。
如不服本判決，應於判決送達後10日內，向本院提出上訴狀。
                                  書記官  何子傑
中　　華　　民　　國　　94　　年　　10　　月　　3 　　日
附錄本案論罪科刑法條全文：
刑法第329條
竊盜或搶奪，因防護贓物、脫免逮捕或湮滅罪證，而當場施以強
暴脅迫者，以強盜論。
刑法第330條
犯強盜罪而有第321 條第1 項各款情形之一者，處七年以上有期
徒刑。
前項之未遂犯罰之。
